# 关联方与公司的关系在申报期内发生变化如何披露

提问人：tony868lamy 时间：2015-08-24 23:23:34
请问：同一企业 两个会计年度 存在两种不同的关联关系，其他关联方情况--其他关联方与本公司的关系 如何披露？ 比如：A公司大股东B 20X2年度是C公司的高管，20X3年度A公司大股东B成为C公司的控股股东； 20X2与20X3年度A公司与C公司均有关联交易。

回答人：chenyiwei
如果是常规的年度报表，则应披露本年度（20X3）的关联方关系的性质，可以在表格下方加注释，说明20X2年度内关联方关系的性质，以及本年度内该性质发生变化的原因。 如果是IPO等多期比较式报表，则应在表格中分段说明各年度／期间内关联方关系的性质及其变化情况和原因。